# JESSICA VANG

298-4611439

jessi\_v87@hotmail.com.ar

Choele Choel

# SOBRE MÍ

Soy una persona proactiva, organizada y responsable, con buenas relaciones interpersonales. Disfruto mucho aprender cosas nuevas, por lo que mi objetivo es un puesto desafiante y dinámico donde poder compartir mi experiencia y a su vez sumar nuevos conocimientos

### **EDUCACIÓN**

Colegio secundario: Centro de Educación Media Nº 47

Título: bachiller en gestión empresarial 2001 - 2005

#### EXPERIENCIA LABORAL

Farmacia Cruz del Sur Caleta Olivia- Santa Cruz Julio 2017- Enero 2021

 Transcripción y facturación de recetas ambulatorias a distintas obras sociales convenidas

Clínica Cruz del Sur Caleta Olivia- Santa Cruz Octubre 2008- Junio 2017

- Facturación de internados (honorarios y gastos)
- Facturación de prestaciones ambulatorias (consultas, imágenes, estudios, cirugías ambulatorias, laboratorio, prácticas de guardia y cardiológicas)
- Manejo de HC
- Control de documentación de respaldo autorizaciones y bonos
- Control registro de transacciones con conectividad
- Armar legajo y documentación de respaldo para la presentación de la facturación
- Confeccionar presupuestos
- Entrega de honorarios médicos
- Atención al público

#### **CURSOS**

- Curso de electrocardiograma, holter y ergometría (Instituto Técnico Superior de Sanidad-Hospital Militar Central-Bs.As a distancia) - 2020
- Asistente de farmacia(Instituto C.I.E.P Comodoro Rivadavia) 2012
- Facturacion por nomenclador nacional nivel básico, a distancia (New licisalud-Bs.As)-2011

# **OTROS CONOCIMIENTOS**

- Manejo de Microsoft office (Word, Excel, PowerPoint, Outlook)
- Manejo de programas varios de obras sociales (Pami, Traditum, Osde)
- Ingles básico

## REFERENCIA LABORAL

 Vargas Sylvia jefa de facturación clínica cruz del sur y farmacia cruz del sur Teléfono 297-4162299

Correo electrónico: svargas@clinicacruzdelsur.com.ar